

### A PROPOS

Créatif, autonome et passionné, je conçois et développe des solutions numériques avec une expertise à la fois front-end et back-end. Je m'épanouis dans un environnement de travail collaboratif où je peux partager mes idées, collaborer avec mes pairs, et donner vie à des projets tout en assurant une expérience utilisateur optimale.

### CONTACT

- Paris, FRANCE
- ★ thomas.josso@gmail.com
- **-** (+33)6 31 38 47 24
- 😭 gijosso
- in thomas-josso
- # gijosso.dev

## **APTITUDES**

React HTML/CSS us Next.js ngde Node.js React Native • • • •

🖪 Product Mamt. 🔵 🔵 🔵 🔘

### LANGUES

Anglais

# THOMAS JOSSO

# - INGÉNIEUR LOGICIEL -

## **EXPÉRIENCES**

✓ Ingénieur produit full-stack Lead ingénieur logiciel AMRI FR

(2023)

(2020 - 2022)

Développement et maintenance des logiciels front et backend. Membre de l'équipe de mise en production et de suivi d'incident. Conception et gestion du produit en 2023.



Ingénieur logiciel *mobile* **BOXY** 

(2019 - 2020)

Conception, développement et déploiement d'un client mobile multiplateforme.



Ingénieur logiciel front-end WINAMAX

(2018 - 2019)

(2018)

Développement et maintenance du client de pari sportif, gérant une forte charge quotidienne d'utilisateurs.



### **FORMATION**

Diplôme d'ingénieur spécilisation web **FPITA** 

> Nombreux projets réalisés dans divers langages de programmation, avec un accent sur l'algorithmie. Trois semestres en tant qu'assistant d'enseignement.

